臺灣高等法院刑事判決　　　　　　　 100年度上訴字第1318號
上　訴　人　林秀美
即被告之配偶
上　訴　人
即　被　告　林耀靖
選任辯護人　侯傑中律師
　　　　　　蔡家豪律師
上列上訴人等因被告毒品危害防制條例案件，不服臺灣基隆地方
法院99年度訴字第823 號，中華民國100 年2 月15日第一審判決
（起訴案號：臺灣基隆地方法院檢察署99年度偵字第3931號），
提起上訴，本院判決如下：
    主  文
原判決關於林耀靖部分撤銷。
林耀靖共同販賣第一級毒品，處有期徒刑拾陸年。扣案電子磅秤
壹台、各型分裝袋貳佰伍拾伍只、葡萄糖伍包、分裝勺貳支均沒
收；未扣案之販毒所得新臺幣肆仟伍佰元，與張智超連帶沒收，
如全部或一部不能沒收，以其財產抵償之；未扣案配附00000000
00號門號行動電話壹具暨SIM 卡壹枚，與張智超連帶沒收，如全
部或一部不能沒收時，追徵其價額。
其餘被訴（99年5月3日販賣第一、二級毒品）部分無罪。
    事  實
一、林耀靖明知海洛因係政府依據毒品危害防制條例所公告列管
    之第一級毒品，不得販賣、轉讓及非法持有，竟與張智超（
    所犯販賣第一級毒品等罪，業經臺灣高等法院以99年度上訴
    字第4025號判決確定）共同意圖營利，由張智超持其所有門
    號0000000000號行動電話為聯絡方式，林耀靖與張智超共同
    基於販賣第一級毒品海洛因之犯意聯絡，於99年5 月2 日下
    午2 時34分許，由李仁順持其妻詹麗華申辦之門號00000000
    00號行動電話，與張智超前開門號聯繫，表示欲購買新臺幣
    （下同）4500元之海洛因，經應允後，張智超即將第一級毒
    品海洛因1 包交予林耀靖，推由林耀靖於同日下午3 時許，
    前往基隆市七堵郵局處與李仁順進行毒品交易，並收取販毒
    款項4500元。嗣經警員對張智超使用之門號0000000000號行
    動電話實施通訊監察，並於99年7 月5 日19 時25 分，在臺
    北縣瑞芳鎮○○街4 巷1 號前拘提張智超，繼於同日21時15
    分，帶同張智超至基隆市○○街151 號8 居處搜索，而扣得
    第一級毒品海洛因2 包（合計淨重1.04公克，驗餘淨重1.02
    公克，為轉讓詹麗華所剩，與本案無關。
    ）、其所有供本件販賣第一級、第二級毒品秤重、分裝所用
    之電子磅秤1 台、各型分裝袋255 只、分裝勺2 支及其所有
    供本件販賣第一級毒品摻雜混合所用之葡萄糖5 包。
二、案經臺灣基隆地方法院檢察署檢察官簽分偵查後提起公訴。
    理  由
壹、程序事項：
一、證人李仁順、共犯張智超於警詢中所為之陳述，與其在原審
    審判中陳述不符，其在警詢中之陳述係出於自由意志，並無
    遭受強暴、脅迫、詐欺、利誘等不法外力干擾情形，具有較
    可信之特別情況，且李仁順在警詢中就如何向共犯張智超購
    買毒品部分之陳述，除與其在審判中所為陳述不符外，與其
    於偵查中以證人身份所為陳述之內容亦不盡相符，上開供述
    內容，無從以其他證據取代，而為證明犯罪事實存否所必要
    ，符合刑事訴訟法第159 條之2 規定之傳聞法則例外情形，
    自得為證據。
二、被告以外之人於審判外之陳述，雖不符刑事訴訟法第159 條
    之1 至第159 條之4 之規定，而經當事人於審判程序同意作
    為證據，法院審酌該言詞陳述或書面陳述作成時之情況，認
    為適當者，亦得為證據；另當事人、代理人或辯護人於法院
    調查證據時，知有第159 條第1 項不得為證據之情形，而未
    於言詞辯論終結前聲明異議者，視為有前項之同意，刑事訴
    訟法第159 條之5 定有明文。查本案下列所引用之其餘供述
    證據據，經依法踐行調查證據程式，檢察官、被告等及辯護
    人等均不爭執各該證據之證據能力，且亦查無依法應排除其
    證據能力之情形，依上開說明，自得作為證據。
貳、實體部分：
一、訊據被告林耀靖固坦承有於99年5 月2 日，應允張智超前往
    基隆七堵郵局前代為交付物品予李仁順之事實，惟矢口否認
    有共同販賣海洛因予李仁順之犯行，辯稱：於99年5 月2日
    ，因張智超有事要外出，適伊在張智超住處，所以伊才幫張
    智超交付以黃色不透明紙盒（長、寬均約11至12公分之正方
    盒）包裝之物品予李仁順，伊不知道其內是何物云云。惟查
    ：
  (一)被告林耀靖於99年5 月2 日經證人李仁順與共犯張智超聯繫
    後，張智超將四分之一錢之海洛因交給被告林耀靖，由林耀
    靖送到七堵郵局予李仁順，並收取4500元等情，業據證人即
    共犯張智超於偵查及原審審理時證述：於99年5 月2 日14時
    34 分 之通聯譯文是李仁順要向伊買四分之一錢之海洛因，
    價格為45 00 元，伊即叫林耀靖拿到七堵郵局交給李仁順，
    李仁順有拿錢給林耀靖等語（見同上偵查卷第164 頁、原審
    99年12月14日審判筆錄）；證人李仁順於警詢中稱99年5 月
    2 日下午與張智超通話後約30分鐘，林耀靖送海洛因到七堵
    郵局給伊，一手交錢一手交貨，海洛因用兩層分裝戴裝著，
    外面用衛生紙包起來等語（見99年偵字第3215號影卷第23頁
    反面）；在原審審理時亦證述：伊於99年5 月2 日有向張智
    超買海洛因，是林耀靖拿到七堵交給伊等語（見原審99年12
    月14日審判筆錄），核與證人張智超所述大致相符。
  (二)共犯張智超所持用之0000000000（A ）之行動電話與李仁順
    持用之000000000000（B ）年5 月2 日14時34分06秒通話，
    內容如下：
    B ：我小順啦
    A ：嘿怎樣
    B ：嘿
    A ：一樣喔
    B ：嗯
    A ：喔好
    B ：叫阿進過來嘛
    A ：叫阿進嘿
    B ：催一下
    A ：好
    張智超於偵查中稱是李仁順要向伊買四分之一錢的海洛因，
    伊叫朋友林耀靖拿到七堵郵局交給李仁順等語（見99偵字第
    3215號影卷第164 頁），核與李仁順在警詢中稱該次談話是
    伊要向張智超買41即四分之一錢的海洛因，對話中「一樣喔
    」就是指四分之一錢，「叫阿進過來嘛」是指要林耀靖送過
    來等語（見99偵字第3215號影卷第23頁）及在原審證稱在七
    堵跟被告林耀靖拿過一次毒品等相符。並有證人張智超使用
    之0000000000號行動電話通訊監察譯文暨原審99年聲監字第
    146 號通訊監察書附卷足憑（見99偵字第3215號卷第46、
    46-1、60、61頁）。上開通訊監察之內容足以補強共犯張智
    超及購毒者李仁順證詞之憑信性，堪以採信。
  (三)雖證人張智超於原審審理時亦應和被告林耀靖稱不知交付之
    物為海洛因之辯解，改稱：伊於99年5 月2 日交予林耀靖毒
    品時，有用衛生紙包起來，林耀靖不知道裡面是毒品云云。
    另證人李仁順於本院審理時則稱：99年5 月2 日該次林耀靖
    交付之毒品是以牛皮紙袋包裝等語。惟被告林耀靖於偵查中
    自承：張智超用一個盒子包著，伊沒問張智超裡面是啥東西
    ，但是有想到可能是毒品等語（99偵字第3931號卷第見52頁
    ）。而被告林耀靖與共犯張智超乃至李仁順均為染有毒癮之
    施用毒品人口，被告林耀靖於心中有疑時卻不向共犯張智超
    求證，共犯張智超也不向林耀靖明說，逕自交付裝有海洛因
    之「盒子」並送到七堵郵局予李仁順，顯然被告林耀靖與共
    犯張智超就由林耀靖交付毒品與李仁順一事心知肚明。依張
    智超與李仁順所言，張智超販賣毒品次數頻仍，證人李仁順
    購買毒品頻率甚高，二人就毒品包裝陳述難免因時空經過至
    記憶有所不清，不能以李仁順、張智超二人就毒品包裝供述
    不同，即認二人關於張智超如何交代林耀靖交付毒品予李仁
    順之證詞皆非可採。且不論林耀靖交付予李仁順海洛因係似
    牛皮紙袋之包裝或者以衛生紙包裹，均與一般毒品買賣包裝
    情節無異，再參以證人張智超於偵查及原審審理時均證述：
    林耀靖幫伊交付毒品，可以得到的好處是如果其毒癮發作時
    ，伊會給他海洛因解癮，有時候他說家裡沒錢時，伊也會給
    他1000元或2000元等語（見99偵字第3215號卷第167 頁、原
    審99年12月14日審判筆錄），可證張智超係以提供毒品、少
    量金錢予林耀靖，換取林耀靖偶一代為交付毒品與購毒者，
    若非確有其事，張智超當無自招另有轉讓海洛因犯行以圖構
    陷被告林耀靖之理。另被告林耀靖自81年起迄99年止，陸續
    有施用毒品紀錄，最後1 次係因施用第一級毒品、第二級毒
    品案件，經原審以99年度訴字第490 號判決判處有期徒刑7
    月（施用第一級毒品部分）、3 月（施用第二級毒品部分）
    ，應執行有期徒刑8 月確定，此有本院被告前案紀錄表在卷
    足憑，再佐以本件張智超販賣予李仁順四分之一錢之海洛因
    ，被告林耀靖於接手時縱有包裝，於其有多次施用毒品之經
    驗下，以手觸摸後亦無不知係毒品之理？是證人張智超證述
    ：林耀靖不知道內容物為毒品云云，為迴護附和林耀靖之詞
    ，不足採信，另被告林耀靖辯稱不知內容物為何，亦不足採
    。
二、販賣第一級毒品係違法行為，非可公然為之，亦無公定之價
    格，無論包裝如何，均可任意分裝增減分量，而每次買賣之
    價差，亦隨時依雙方資力、關係之深淺、需求之數量、來源
    是否充裕、販賣者是否渴求資金、查緝是否嚴緊、購買者被
    查獲時供述購買對象之可能性之風險評估等，而異其標準，
    非可一概而論，販賣之利得除經販毒者坦承及價量俱臻明確
    外，委難察得實情，販毒之人從價差或量差中牟利方式雖異
    ，但其圖利之非法販賣行為則一，尤以海洛因向為政府相關
    治安機關查緝甚嚴之毒品，取得不易且違法，因而價格高昂
    ，而販賣海洛因之行為，事涉重典，且共犯張智超與李仁順
    並無親屬戚誼關係，苟無利潤可圖，共犯張智超殊無甘冒重
    刑而任意將之以原來取得之價、量讓與他人之可能，故本件
    雖無法證明共犯張智超是否基於營利之意圖而以較低價格販
    入海洛因，亦無法查明共犯張智超取得海洛因之實際價格，
    然其係基於營利之意圖而為本件毒品交易行為，至為顯然。
    綜上所述，被告林耀靖上開辯解，要屬事後卸責之詞，不足
    採信。其與張智超於99年5 月2 日販賣海洛因與李仁順之犯
    行明確，應依法論科。
三、核被告林耀靖所為，係犯毒品危害防制條例第4 條第1 項販
    賣第一級毒品罪。被告林耀靖與張智超有犯意聯絡及行為分
    擔，均為共同正犯。被告林耀靖販賣毒品時，持有毒品之低
    度行為，為販賣之高度行為所吸收，不另論持有毒品罪。被
    告林耀靖販賣海洛因固屬不該，然僅販賣次1 次，為圖免費
    施用毒品、蠅頭小利致犯本案，與大盤、中盤毒販廣為散布
    牟取暴利者，其危害性輕微許多，尚非十惡不赦之徒，本院
    認科以法定最低度刑，仍有情輕法重之憾，爰依刑法第59條
    規定，酌減其刑。
四、原判決以被告罪證明確，予以論科，固非無見。然查：(一)、
    本件犯罪時間係99年5 月2 日，原判決在事實欄認定係99年
    5 月3 日，理由欄內則為5 月2 日，顯有矛盾；又原判決於
    事實欄認定被告係基於營利之犯意，而為本件販賣海洛因之
    犯行。然原判決並未於理由欄記載其認定被告有營利犯意所
    憑之證據及理由，遽對被告論以販賣罪刑，有理由不備之違
    法。(二)在張智超處扣得第一級毒品海洛因2 包（合計淨重
    1.04公克，驗餘淨重1.02公克），係於99年7 月5 日在張智
    超基隆市○○街151 號8 居處所扣得，距離被告林耀靖與張
    智超共同販賣予李仁順之本案已經近2 個月，為張智超轉讓
    予詹麗華後所剩，業據張智超在其被訴之販賣毒品案件中供
    明，有本院99年上訴字第4025號判決可稽，顯然與本案無關
    ，縱屬違禁物亦不應在本案諭知沒收，原審未察，逕予沒收
    ，於法未合。(三)共犯張智超販賣第一級毒品所用之門號0000
    000000號行動電話暨SIM 卡1 枚雖未扣案，為共犯所有供販
    賣毒品聯絡之用，共犯張智超雖於原審供稱可能送人或丟棄
    ，在無證據證明已經滅失，仍應依毒品危害防制條例第19條
    第1 項規定宣告沒收，如一部或全部不能沒收，則追徵其價
    額，原審以共犯張智超所言，逕認已經丟棄且經濟價值甚低
    無從調查可能追徵價額，不予沒收，亦有未洽。被告林耀靖
    提起上訴，仍執陳詞否認99年5 月2 日之販賣犯行，雖無理
    由，惟原判決既有上述可議，仍屬無可維持，自應由本院將
    原判決關於林耀靖此部分犯行撤銷改判。被告林耀靖偵審中
    均否認交付與李仁順之物為海洛因，自不符合偵審中自白得
    減輕其刑之規定，併予敘明。爰審酌被告林耀靖有多次施用
    毒品前科，素行不佳，有本院被告前案紀錄表在卷可憑，為
    圖共犯張智超給予之好處，始與張智超共同販賣第一毒品以
    營利，所為足以危害他人身心健康及社會治安，但販賣數量
    微小，所得不多，及被告之生活狀況、智識程度及法院審理
    中，犯後態度尚可，頗有悔意等一切情狀，量處如主文第二
    項所示之刑。
五、扣案之電子磅秤1 台、各型分裝袋255 只、葡萄糖5 包、分
    裝勺2 支部分，其中葡萄糖是摻雜販售海洛因之用，分裝袋
    及分裝勺是兼供分裝海洛因、甲基安非他命，電子磅秤為秤
    第一級、第二級毒品之重量等情，業據證人張智超於原審審
    理時陳述在卷，自均應依毒品危害防制條例第19條第1 項之
    規定宣告沒收之。至被告林耀靖販賣第一級毒品所得4,500
    元，雖未扣案，仍應依毒品危害防制條例第19條第1 項規定
    諭知與共犯張智超連帶沒收，如全部或一部不能沒收時，各
    以其等財產連帶抵償之（最高法院99年台上字第953 號判決
    要旨參照）。另未扣案之共犯張智超販賣第一級毒品所用之
    門號0000000000號行動電話暨SIM 卡1 枚，為共犯所有供販
    賣毒品聯絡之用，仍應依毒品危害防制條例第19條第1 項規
    定宣告沒收，如一部或全部不能沒收，則追徵其價額。
乙、無罪部分：
一、公訴意旨另以：99年5 月3 日上午10時58分許，李仁順持門
    號0000000000號行動電話，與共犯張智超上開門號聯繫，表
    示欲購買4500元之海洛因、1500元之甲基安非他命，經應允
    後，張智超即將第一級毒品海洛因、第二級毒品甲基安非他
    命交予林耀靖，林耀靖與張智超基於販賣第一、二級毒品之
    犯意聯絡，由林耀靖於同日上午11時58分許，前往基隆市七
    堵郵局處與李仁順進行毒品交易，並收取販毒款項6000元，
    因認被告林耀靖另涉犯販賣第一、二級毒品罪嫌。
二、按犯罪事實應依證據認定之，無證據不得認定犯罪事實；不
    能證明被告犯罪或其行為不罰者，應諭知無罪之判決，刑事
    訴訟法第154 條第2 項、第301 條第1 項分別定有明文。次
    按事實之認定，應憑證據，如未能發現相當證據，或證據不
    足以證明，自不能以推測或擬制之方法，以為裁判之基礎；
    又認定犯罪事實所憑之證據，雖不以直接證據為限，間接證
    據亦包括在內，然而無論直接或間接證據，其為訴訟上之證
    明，須於通常一般之人不致有所懷疑，而得確信其為真實之
    程度者，始得據為有罪之認定；又認定不利於被告之事實，
    須依積極證據，苟積極證據不足為不利於被告事實之認定時
    ，即應為有利於被告之認定，更不必有何有利之證據（最高
    法院40年台上字第86號、76年台上字第4986號及30年上字第
    816 號判例意旨參照）。關於毒品交易之買賣雙方，乃具有
    對向性之關係，為避免犯販賣、轉讓、施用、持有毒品等罪
    者嫁禍他人而虛偽陳述其毒品來源，俾圖藉毒品危害防制條
    例第17條規定減輕其刑，其自白之憑信性即比一般無利害關
    係之證人所為之證述較為薄弱，為擔保其陳述之真實性，以
    避免為邀寬典而為損人利己之不實陳述，是其陳述是否與事
    實相符，仍應調查其他證據以資審認，必達於一般之人均不
    致有所懷疑，而得確信其為真實之程度者，始得採為被告有
    罪之認定（最高法院99年度台上字第7410號判決意旨參照）
    。亦即施用毒品者所為向某人購買之供述，須有補強證據擔
    保其真實性。良以施用毒品者供述之憑信性，本不及於一般
    人，況法律復規定施用毒品者其供出來源，因而破獲者，得
    減輕其刑，其或有為偵查機關誘導、抑或為邀輕典而為不實
    之陳述之可能，自不足以保證其供述無失真之虞。是本院一
    貫之見解，認施用毒品者關於其向某人購買毒品之供述，須
    無瑕疵可指，並有補強證據佐證擔保其具有相當程度真實性
    ，始得據以對他人為不利之認定。其所補強者，固非以事實
    之全部為必要，然仍須與施用毒品者所為毒品交易之供述，
    具有相當程度之關聯性，而得本於彼此間之相互作用，使一
    般人確信施用毒品者關於毒品交易之供述為真實。至施用毒
    品者陳述之內容是否具有矛盾或不一致等瑕疵，要屬於對陳
    述內容之評價，而施用毒品者有無誣陷可能，或與所指販賣
    毒品者，彼此之間曾否存在重大恩怨糾葛等情形，均與所指
    他人販賣毒品之社會基本事實無關聯性，非得執為其所陳述
    他人犯罪事實之補強證據（罪高法院99年度台上字第1821號
    判決意旨參照）。末按刑事訴訟法第一百五十六條第二項規
    定：被告或共犯之自白，不得作為有罪判決之唯一證據，仍
    應調查其他必要之證據，以察其是否與事實相符。立法旨意
    乃在防範被告或共犯自白之虛擬致與真實不符，故對自白在
    證據上之價值加以限制，明定須藉補強證據以擔保其真實性
    。所謂補強證據，係指除該自白本身之外，其他足以證明該
    自白之犯罪事實確具有相當程度真實性之證據而言，雖所補
    強者，非以事實之全部為必要，但亦須因補強證據之質量，
    與自白之相互利用，足使犯罪事實獲得確信者，始足當之。
    共犯之自白，性質上仍屬被告之自白，縱先後所述內容一致
    ，或經轉換為證人而具結陳述，仍屬不利己之陳述範疇，究
    非自白以外之其他必要證據，自不足作為證明其所自白犯罪
    事實之補強證據。且共犯縱先經判決確定，並於判決確定後
    以證人之身分到庭陳述，惟其陳述之內容即使與先前所述內
    容相符，仍不啻其先所為自白內容之延續，並非因該共犯業
    經判決確定，即可認其在後之陳述當然具有較強之證明力，
    而無須藉由補強證據以擔保其陳述之真實性（最高法院97年
    台上字第1011號判決意旨參照）。
三、公訴人認被告林耀靖涉有上開犯行，無非以證人即共犯張智
    超、證人李仁順警詢之證述及張智超持用之0000000000之通
    訊監察譯文資為論據。惟訊之被告林耀靖堅決否認涉有上開
    犯行，辯稱：伊只有於99年5 月2 日幫張智超送東西給李仁
    順，5 月3 日沒有送，伊不開車，李仁順的毒品不是伊交付
    的等語。經查：
  (一)證人李仁順雖於警詢中稱：通訊監察譯文中99年5 月3 日10
    時28分20秒是伊跟張智超講要買海洛因、安非他命各四分之
    一錢；同日10時28分45秒之對話，係伊問張智超送毒品過來
    了沒，張智超回稱已經出門，且安非他命只有1 克，本來要
    付1600元，但二者合起來算6000元，「拿6 給他就好」意指
    拿6000元給林耀靖就好；與林耀靖在上開通話完後1 小時左
    右也是在七堵郵局一手交錢一手交貨等語（見99偵字第3215
    號影卷第23頁反面、第24頁）。惟於偵查中則改口稱：上開
    99年7 月6 日之警詢供述均不實在，伊誣告張智超，海洛因
    是向綽號「阿牛」者所買（見99偵字第3125號影卷第148 、
    149 頁）。嗣於原審審理中則證稱：告林耀靖僅於99年5 月
    2 日交付以牛皮紙裝之海洛因予伊；同年5 月3 日交付毒品
    者非在庭之林耀靖，是1 位較林耀靖高大、身高約173 或
    174 公分、真實姓名年籍不詳自稱「阿進」之男子，第一次
    （指5月2日）通訊監察譯文所稱阿進是林耀靖，第二次（指
    5 月3 日）的「阿進」不是林耀靖，通話中張智超會錯意等
    語。則實際交易毒品者之李仁順就前來交易者是否為被告林
    耀靖，在警詢與原審對質詰問中之供述歧異。參以證人李仁
    順於偵查中完全否定警詢指述被告林耀靖、同案被告郭清文
    （已另行審結）、張智超之真實性，嗣於審理中結證後，指
    證被告林耀靖有於99年5 月2 日前往七堵郵局交付海洛因，
    就被告林耀靖於99年5 月2 日交付海洛因犯行部分，證人李
    仁順警詢、原審之證述均屬一致，可見證人李仁順在審理中
    之證詞並非一味迴護被告林耀靖。觀以證人李仁順在警詢中
    尚且供稱代張智超前來交付毒品者尚有「阿中」、「阿文」
    等人，共犯張智超確實請被告林耀靖及同案被告郭清文交付
    毒品予李仁順，可見為張智超送毒品者非僅被告林耀靖一人
    ，而共犯張智超亦稱有朋友名為「阿進」者，是否另有未曝
    光之共犯「阿進」，非無可能。單以證人李仁順警詢之指述
    ，其證明力明顯薄弱，必另有其他補強證據始足認定被告林
    耀靖此部分犯行。
  (二)雖共犯智超使用之0000000000號行動電話，於99年5 月2日
    14時34分許與李仁順持用電話通話內容係：李仁順向張智超
    稱「叫阿進過來嘛」，張智超回稱：「叫阿進，黑」、於同
    年5 月3 日10時58分許，李仁順於該通電話亦稱「還是阿進
    啊」，張智超回稱「嘿啊，阿進啊，開車過去」等語，故可
    認共犯張智超與證人李仁順在電話中談定叫「阿進」者前往
    交付毒品，然該通電話並非被告林耀靖與李仁順之對話，也
    無共犯張智超另與被告林耀靖之通話，在有其他亦名為「阿
    進」者存在之際，自難遽認共犯張智超與證人李仁順二人所
    指「阿進」為同一人。
  (三)雖證人張智超於原審審理時一再證述：於99年5 月2 日及同
    年月3 日均是由被告林耀靖依約前往七堵郵局交付毒品予李
    仁順並收取款；伊另有一位友人叫「阿進」，身高約165 至
    167 公分等語。另證人李仁順（自稱身高171 公分）稱：5
    月3 日來的「阿進」之身高與伊相較高2 、3 公分等情與張
    智超所稱「阿進」身高有6 、7 公分之差，惟不論是李仁順
    或張智超，其等對於所稱「阿進」身型之描述，均出於個人
    主觀之看法，無客觀丈量，而目視身高會因胖瘦、髮型、衣
    著、鞋款而有誤差，不宜以李仁順、張智超描述之身高差別
    ，認為證人李仁順所言不可採信。雖證人張智超使用之
    00000000 00 號行動電話通訊監察譯文，於99年5 月2 日14
    時34分許該通電話，李仁順向張智超稱「叫阿進過來嘛」，
    張智超回稱：「叫阿進，黑」，與同年5 月3 日10時58分許
    ，李仁順於該通電話亦稱「還是阿進啊」，張智超回稱「嘿
    啊，阿進啊，開車過去」等語，自表面上觀之其語意，似指
    99年5 月2 日及同年月3 日交付毒品予李仁順者均為同一人
    ，惟共犯張智超與證人李仁順通話後到交付毒品中間依李仁
    順所述尚有一段時間，不無臨時抽換人手之可能。查被告林
    耀靖除否認知悉內容物係海洛因外，就99年5 月2 日受張智
    超之託到七堵郵局送交物品與李仁順之事實經過從未否認，
    然對於翌日即5 月3 日該次行為，則始終否定，而二次犯行
    之證據均為通訊監察譯文及李仁順、張智超之指述，若果被
    告林耀靖欲圖卸刑責，大可全盤否認，何須承認99年5 月2
    日有送東西，卻又否認5 月3 日之行為？無異自我打擊，總
    體觀之，被告林耀靖否認5 月3 日有交付毒品予李仁順乙節
    ，尚非全屬子虛。
  (四)綜上所述，購毒者李仁順之在警詢之證詞經與審理中證詞及
    卷證相互比對，確存有瑕疵，無法令本院確信99年5 月3 日
    交付毒品者為被告林耀靖；證人即共犯張智超之證詞，就指
    證被告林耀靖於是日交付海洛因予李仁順部分，仍屬不利於
    己之被告自白，通訊監察譯文與李仁順之證詞相互比對，不
    足補強張智超之說法，在查無其他積極證據足以證明被告林
    耀靖有公訴意旨所指此部分犯行時，自應為被告無罪之諭知
    。
四、原審以被告林耀靖此部分犯行罪證明確，予以論罪科刑，固
    非無見。惟證人李仁順之供述不一，共犯張智超之自白又無
    足夠之補強證據，依罪證有疑利於被告之原則，應諭知被告
    林耀靖此部分犯行無罪，原審未詳與勾稽，遽為被告林耀靖
    此部分犯行有罪判決，尚有未洽。上訴人上訴否認犯行，指
    摘原判決此部分不當，為有理由，自應由本院將原判決此部
    分撤銷，改諭知被告林耀靖無罪。
據上論斷，應依刑事訴訟法第369條第1項前段、第364條、第299
條第1 項前段，第301 條第1 項，毒品危害防制條例第4 條第1
項、第2 項、第18條第1 項前段、第19條第1 項，刑法第11條、
第28條、59條，判決如主文。
本案經檢察官劉異海到庭執行職務。
中    華    民    國   100    年    9     月     6    日
                  刑事第十庭審判長法  官  宋  祺
                                  法  官  陳明珠
                                  法  官  林孟宜
以上正本證明與原本無異。
如不服本判決，應於收受送達後十日內向本院提出上訴書狀，其
未敘述上訴之理由者並得於提起上訴後十日內向本院補提理由書
（均須按他造當事人之人數附繕本）「切勿逕送上級法院」。
                                  書記官  王靜怡
中    華    民    國   100    年    9     月     6    日